【裁判字號】    95,聲,2437
【裁判日期】    950622
【裁判案由】    聲請保外就醫
【裁判全文】
臺灣高雄地方法院刑事裁定              95年度聲字第2437號
聲  請  人  甲○○
即  被  告
                    （現羈押於臺灣高雄看守所中）
選任辯護人  楊昌禧律師
            梁育誠律師
上列聲請人即被告因違反毒品危害防制條例等案件，聲請保外就
醫，本院裁定如下：
    主  文
聲請駁回。
    理  由
一、被告甲○○因違反毒品危害防制條例等案件，經本院認其涉
    犯毒品危害防制條例第4 條第1 項之運輸第一級毒品海洛因
    及懲治走私條例第2 條第1 項私運管制物品進口罪，犯罪嫌
    疑重大，且所犯係最輕本刑5 年以上有期徒刑之罪，因認非
    予羈押，顯難進行審判，依刑事訴訟法第101 條第1 項第3
    款規定，自民國95年4 月28日執行羈押在案。
二、聲請意旨略以：被告因罹患糖尿病，腎病變併慢性腎衰竭，
    高血壓等疾病，於羈押於高雄看守所期間，於95年1 月26日
    陷入昏迷，經高雄看守所緊急送往義大醫院住院治療，於95
    年2 月7 日出院，有義大醫院診斷證明書為證，因被告上開
    疾病仍未痊癒，且病情慢慢加重，如不保外就醫勢必洗腎，
    危急生命安全，為此聲請准予被告保外就醫等語。
三、經查，聲請人固提出被告罹患糖尿病腎病變併腎衰竭、高血
    壓之財團法人義大醫院診斷證明書1 紙，主張其確需保外就
    醫。另被告於95年1 月26日，因糖尿病腎病變併腎衰竭等病
    症，經台灣高雄看守所戒送財團法人義大醫院就診，並依醫
    囑留院觀察，後於同年2 月7 日返所等情，雖亦有高雄看守
    所95年2 月3日 高所衛字第0951000045號、95年2 月10日高
    所衛字第0951000066號函文各1 紙附卷可參（見95年度偵聲
    字第78號卷第16、20頁），惟前經本院向義大醫院函詢被告
    病況結果，據函覆：被告因腎衰竭於95年1 月26日入院，因
    藥物治療效果不佳，建議予以洗腎治療，但被告及家屬拒絕
    ，於95年2 月7 日辦理自動出院，被告因腎功能持續惡化，
    確有住院治療之必要，視病況及洗腎治療之成效，應不致長
    期住院無法出院，但住院所需時間尚難以預估等情，有該院
    95 年2月21日義醫字第9500183 號函文1 紙存卷可參（見95
    年度偵聲字第78號卷第23頁），顯見被告係因腎功能持續惡
    化，始有住院治療之必要，且被告所罹腎病雖需洗腎治療，
    惟經由看守所人員戒護，即可將被告戒護至所外醫院就診，
    足徵被告之病況，尚未達非保外治療顯難痊癒之程度，實難
    認被告有刑事訴訟法第114 條第3 款所定情形。況被告所犯
    毒品危害防制條例第4 條第1 項之運輸第一級毒品海洛因及
    懲治走私條例第2 條第1 項私運管制物品進口罪嫌重大，且
    經本院以95年度重訴字第41號判處有期徒刑14年在案，其羈
    押原因仍然存在，認有繼續羈押之必要，是聲請人聲請保外
    就醫停止羈押，尚難准許，應予駁回。
四、爰依刑事訴訟法第220條，裁定如主文。
中    華    民    國    95    年    6     月    22    日
                  刑事第三庭   審判長   法  官  張意聰
                                        法  官  施添寶
                                        法  官  錢衍蓁
以上正本證明與原本無異。
如不服本裁定，應於收受送達後5 日內向本院提出抗告狀。
中    華    民    國    95    年    6     月    22    日
                                        書記官  周美


司法院資訊處製作；財團法人民間司法改革基金會備份。
